de: Merkmale der Schwimmboje: Verstellbarer Taillengurt; Doppelte Luftkammer; Drybag-Fach; Aufblasbar; Leicht; Netztasche; Schnellverschlussgurt; Reflektorstreifen; Transparentes Handyfenster; Pfeife; Sonstige
pl: Cechy boi pływackiej: Regulowany pas biodrowy; Podwójna komora powietrzna; Komora wodoszczelna (dry bag); Pompowana; Lekka; Kieszeń z siateczki; Pasek z mechanizmem szybkiego zwalniania; Pasek odblaskowy; Przezroczyste okienko na telefon; Gwizdek; Inne
fr: Caractéristiques de la bouée de nage: Ceinture réglable; Double chambre à air; Compartiment sac étanche; Gonflable; Léger; Poche en filet; Sangle à dégagement rapide; Bande réfléchissante; Fenêtre transparente pour téléphone; Sifflet; Autre
th: คุณสมบัติของห่วงยางว่ายน้ำ: เข็มขัดคาดเอวปรับได้; ช่องเก็บอากาศคู่; ช่องเก็บกระเป๋ากันน้ำ; เป่าลม; น้ำหนักเบา; กระเป๋าตาข่าย; สายรัดแบบปลดเร็ว; แถบสะท้อนแสง; ช่องใส่โทรศัพท์แบบใส; นกหวีด; อื่นๆ
bg-BG: Характеристики на плувния буй: Регулируем колан за кръста; Двойна въздушна камера; Сухо отделение; Надуваем; Олекотен; Мрежест джоб; Каишка за бързо освобождаване; Светлоотразителна лента; Прозрачен прозорец за телефон; Свирка; Друго
en: Swim buoy features: Adjustable waist belt; Double air chamber; Dry bag compartment; Inflatable; Lightweight; Mesh pocket; Quick-release strap; Reflective strip; Transparent phone window; Whistle; Other
hr-HR: Značajke plivačke plutače: Podesivi remen za struk; Dvostruka zračna komora; Pretinac vodootporne torbe; Na napuhavanje; Lagano; Mrežasti džep; Remen za brzo otpuštanje; Reflektirajuća traka; Prozirni prozor za telefon; Zviždaljka; Ostalo
pt-BR: Boia de natação características: Cinto ajustável; Câmara de ar dupla; Compartimento de saco estanque; Inflável; Leve; Bolso de malha; Alça de liberação rápida; Faixa refletiva; Visor transparente para telefone; Apito; Outro
da: Funktioner for svømmebøje: Justerbart mavebælte; Dobbelt luftkammer; Drybag-rum; Oppustelig; Letvægt; Netlomme; Strop med hurtigudløser; Refleksstribe; Gennemsigtigt telefonvindue; Fløjte; Andet
ja: 水泳用ブイの特徴: 調整可能ウエストベルト; ダブル気室; ドライバッグコンパートメント; インフレータブル; 軽量; メッシュポケット; クイックリリースストラップ; 反射ストリップ; 透明スマホウィンドウ; ホイッスル; その他
cs: Vlastnosti plavecké bóje: Nastavitelný bederní pás; Dvojitá vzduchová komora; Suchá kapsa; Nafukovací; Nízká hmotnost; Síťovaná kapsa; Rychloupínací popruh; Reflexní proužek; Průhledné okénko na telefon; Píšťalka; Jiné
tr: Yüzme şamandırasının özellikleri: Ayarlanabilir bel kemeri; Çift hava odası; Kuru çanta bölmesi; Şişme; Hafif; File cep; Hızlı açılan kayış; Yansıtıcı şerit; Şeffaf telefon penceresi; Düdük; Diğer
el: Χαρακτηριστικά σημαδούρας κολύμβησης: Ρυθμιζόμενη ζώνη μέσης; Διπλός αεροθάλαμος; Αδιάβροχη θήκη; Φουσκωτό; Ελαφρύ; Δικτυωτή τσέπη; Ιμάντας γρήγορης αποδέσμευσης; Ανακλαστική ταινία; Διαφανές παράθυρο για τηλέφωνο; Σφυρίχτρα; Άλλο
it: Caratteristiche della boa da nuoto: Cintura regolabile; Doppia camera d'aria; Scomparto a tenuta stagna; Gonfiabile; Leggero; Tasca in rete; Cinghia a sgancio rapido; Striscia riflettente; Finestra trasparente per telefono; Fischietto; Altro
hu: Úszóbója jellemzői: Állítható derékpánt; Dupla légkamra; Vízhatlan táska rekesz; Felfújható; Könnyű; Hálós zseb; Gyorskioldós pánt; Fényvisszaverő csík; Átlátszó telefontartó ablak; Síp; Egyéb
nb: Funksjoner i svømmebøyen: Justerbart midjebelte; Dobbelt luftkammer; Tørrsekkrom; Oppblåsbar; Lett; Nettinglomme; Hurtigutløsende stropp; Refleksstripe; Gjennomsiktig telefonvindu; Fløyte; Annet
ru: Особенности плавучего буя: Регулируемый поясной ремень; Двойная воздушная камера; Отделение для сухих вещей; Надувной; Легкий; Сетчатый карман; Быстросъемный ремешок; Светоотражающая полоса; Прозрачное окно для телефона; Свисток; Другое
sv: Funktioner för simbojen: Justerbart midjebälte; Dubbel luftkammare; Vattentätt fack; Uppblåsbar; Lättvikt; Nätficka; Snabbspänne; Reflexband; Transparent mobilfönster; Visselpipa; Annan
zh-TW: 浮具功能: 可調式腰帶; 雙氣室; 防水袋隔層; 充氣式; 輕量; 網布口袋; 快拆綁帶; 反光條; 透明手機視窗; 哨子; 其他
nl: Zwemboei kenmerken: Verstelbare heupband; Dubbele luchtkamer; Drybag-compartiment; Opblaasbaar; Lichtgewicht; Meshzakje; Riem met snelsluiting; Reflecterende streep; Transparant venster voor telefoon; Fluitje; Overig
sl-SI: Značilnosti plavalne boje: Prilagodljiv pas; Dvojna zračna komora; Nepremočljiv predal; Napihljivo; Lahko; Mrežast žep; Trak za hitro odpenjanje; Odsevni trak; Prozorno okence za telefon; Piščalka; Drugo
lt-LT: Plaukimo plūduro ypatybės: Reguliuojamas juosmens diržas; Dviguba oro kamera; Sauso krepšio skyrius; Pripučiama; Lengva; Tinklinė kišenė; Greito atsegimo dirželis; Šviesą atspindinti juosta; Skaidrus telefono langelis; Švilpukas; Kita
ro-RO: Caracteristici ale balizei de înot: Curea de talie ajustabilă; Cameră de aer dublă; Compartiment etanș; Gonflabil; Greutate redusă; Buzunar din plasă; Curea cu eliberare rapidă; Bandă reflectorizantă; Fereastră transparentă pentru telefon; Fluier; Altele
sk-SK: Vlastnosti plaveckého bója: Nastaviteľný popruh na pás; Dvojitá vzduchová komora; Suchá priehradka (Dry bag); Nafukovacia; Ľahká; Sieťované vrecko; Rýchloupínací popruh; Reflexný pásik; Priehľadné okienko na telefón; Píšťalka; Iná
ko: 수영 부표 특징: 조절 가능한 허리 벨트; 이중 공기 챔버; 드라이 백 수납공간; 공기 주입식; 경량; 메시 주머니; 퀵 릴리스 스트랩; 반사 스트립; 투명 휴대폰 창; 호루라기; 기타
fi: Uimapoijun ominaisuudet: Säädettävä vyötäröhihna; Kaksinkertainen ilmakammio; Kuivasäkkiosio; Ilmatäytteinen; Kevyt; Verkkotasku; Pikalukitushihna; Heijastinnauha; Läpinäkyvä puhelintasku; Pilli; Muu
vi: Đặc điểm của phao bơi: Thắt lưng có thể điều chỉnh; Buồng khí đôi; Ngăn túi chống nước; Bơm hơi; Trọng lượng nhẹ; Túi lưới; Dây đeo tháo nhanh; Dải phản quang; Ngăn điện thoại trong suốt; Còi; Khác
es: Características de la boya de natación: Cinturón ajustable; Cámara de aire doble; Compartimento de bolsa seca; Inflable; Liviano; Bolsillo de malla; Correa de liberación rápida; Tira reflectante; Ventana transparente para teléfono; Silbato; Otra
zh-CN: 游泳浮漂特性: 可调节腰带; 双气室; 防水袋隔层; 充气型; 轻型; 网眼口袋; 快拆带; 反光条; 透明手机视窗; 口哨; 其他
pt-PT: Características da boia de natação: Cinto ajustável; Câmara de ar dupla; Compartimento de saco estanque; Insuflável; Leve; Bolso em malha; Correia de desengate rápido; Faixa refletora; Janela transparente para telemóvel; Apito; Outro